臺灣高等法院高雄分院刑事裁定　　　　　　　　　　九十一年度毒抗字第一六四號
　　抗　告　人
　　即　被　告　甲○○
右列抗告人因違反毒品危害防制條例聲請觀察勒戒案件，不服台灣高雄地方法院九十
一年度毒聲字第四一三四號中華民國九十一年七月十九日第一審裁定（聲請案號：臺
灣高雄地方法院檢察署九十一年度毒偵字第三五三０號），提起抗告，本院裁定如左
：
    主  文
抗告駁回。
    理  由
一、本件原裁定意旨略以：檢察官聲請意旨指抗告人即被告甲○○於民國九十一年五
    月五月五時三十六分許回溯二十四小時內某時，在不詳地點，施用第二級毒品Ｍ
    ＤＭＡ（亞甲二氧基苯乙基胺），為警於同日在高雄市○○區○○路六號「ＥＺ
    美食餐廳」內查獲，被告雖否認施用ＭＤＭＡ，然經警採尿送驗結果，其尿液中
    呈ＭＤＭＡ陽性反應，有高雄市立凱旋醫院出具之尿液檢驗報告附卷可稽，聲請
    裁定將被告送勒戒處所觀察、勒戒。原審認檢察官之聲請經核屬實，依毒品危害
    防制條例第二十條第一項、觀察勒戒處分執行條例第三條第一項，裁定抗告人應
    送勒戒處所觀察、勒戒。
二、抗告人抗告意旨略以：抗告人係在「ＥＺ美食餐廳」為警臨檢所查獲，該餐廳為
    類似ＰＵＢ的場所，抗告人飲用之飲料，是否因遭人放置ＭＤＭＡ致抗告人誤食
    ，造成尿液呈現陽性反應，原審及檢警均未予詳查，僅憑尿液檢驗即認定抗告人
    有施用ＭＤＭＡ，難令抗告人心服，抗告人既遭不良份子惡意陷害誤食，應不至
    成癮，且抗告人主觀上並無施用毒品之意思，並非已達應勒戒之程度，原裁定不
    當云云。
三、按「二甲基３．４（亞甲二氧基）苯乙基胺[即ＭＤＭＡ，全名Ｎ－α－ＤＩＭ
    ＥＴＨＹ－３．４（ＭＥＴＨＹＬＥＮＥＤＩＯＸＹ）ＰＨＥＮＥＴＨＹＬＡＭ
    ＩＮＥ，俗稱快樂丸〕，以下簡稱ＭＤＭＡ」，係屬毒品危害防制條例第二條第
    二項第二款列管之第二級毒品，而犯毒品危害防制條例第十條（即施用第一、二
    級毒品）之罪者，檢察官應先將被告送勒戒處所觀察、勒戒，其期間不得逾一月
    ，毒品危害防制條例第二十條第一項定有明文。查抗告人甲○○於於九十一年五
    月五日五時三十六分許，為警在高雄市○○區○○路六號「ＥＺ美食餐廳」當場
    查獲，且被告為警查獲時，所採集之尿液經送高雄市立凱旋醫院以免疫學分析法
    及ＧＣ＼ＭＳ方法（即氣象層析質譜儀分析法）檢驗結果，確呈毒品ＭＤＭＡ陽
    性反應，此有該醫院九十一年六月二十日高市凱醫檢字第００四七四號煙毒尿液
    檢驗成績書及高雄市政府警察局鼓山分局九十一年度查獲煙毒案件嫌犯尿液送驗
    代碼對照表各一紙附卷可參，足認抗告人確有施用第二級毒品ＭＤＭＡ之犯行無
    訛。原審據以裁定將抗告人甲○○送勒戒處所觀察、勒戒，經核並無不合。抗告
    人雖辯稱其飲用之飲料，可能遭人放置ＭＤＭＡ致誤食，並非有意施用ＭＤＭＡ
    云云，然第二級毒品ＭＤＭＡ係屬違禁品，無法在一般市面輕易取得，衡情應無
    他人在抗告人不知情之情況下，主動將摻入抗告人所飲用之飲料中之可能，抗告
    意旨所辯應屬卸責之詞，不足採信；況第二級毒品ＭＤＭＡ既屬俗稱快樂丸，服
    用後不可能全然不知不覺，惟抗告人於警訊迄檢察官訊問時，始終未曾提及有誤
    食第二級毒品ＭＤＭＡ之情形，於抗告時空口所辯誤食ＭＤＭＡ云云，尤無足取
    。至於抗告人所另稱其應不至成癮，並非已達應勒戒之程度，原審裁定抗告人應
    送勒戒處所觀察、勒戒為不當云云。惟依前揭規定，犯毒品危害防制條例第十條
    （即施用第一、二級毒品）之罪者，即應先將被告送勒戒處所觀察、勒戒，抗告
    人既有施用第二級毒品ＭＤＭＡ之犯行，自應先送勒戒處所觀察、勒戒。至於抗
    告人是否成癮，有無繼續施用毒品傾向，應經觀察、勒戒後，由專業人員加以判
    斷，尚難於觀察、勒戒前，僅憑抗告人空口否認，而免為觀察、勒戒。本件原審
    裁定將抗告人甲○○送勒戒處所觀察、勒戒，經核並無違誤，抗告人抗告意旨仍
    執前詞，指摘原裁定不當，為無理由，應予駁回。
四、據上論斷，應依刑事訴訟法第四百十二條，裁定如主文。
中      華      民      國    九十一    年      八      月    三十    日
                              臺灣高等法院高雄分院刑事第三庭
                                  審判長法官  周賢銳
                                        法官  莊崑山
                                        法官  陳中和
右正本證明與原本無異。
不得再抗告。
                                  法院書記官  梁美姿
中    華    民    國      九十一      年      九      月     二   日
